test/src/gt-norm-yamls/V-ludash_gt-norm.yaml
Config:
  hfst:
    Gen: ../../../src/generator-gt-norm.hfst
    Morph: ../../../src/analyser-gt-norm.hfst
  xerox:
    Gen: ../../../src/generator-gt-norm.xfst
    Morph: ../../../src/analyser-gt-norm.xfst
    App: lookup

Tests:

# V ! Глагол - Verb

# Inf ! Инфинитив - Infinitive
# Ind ! Изъявительное наклонение - Indicative
# Prs ! Настоящее время - Present
# Pot ! Potential
# Cond ! Условно-сослагательное наклонение - Conditional
# Fut ! Future
# Prt ! Прошедшее время - Praeteritum
# ConNeg ! Форма глагола, связанная с отрицанием
# Imprt ! Повелительное наклонение - Imperative
# Prs ! Настояще-будущее время - Non-past
# Des ! Желательное наклонение - Desiderative
# Abe ! Abessive

# Sg1 ! 1 лицо единственного числа
# Sg2 ! 2 лицо единственного числа
# Sg3 ! 3 лицо единственного числа
# Pl1 ! 1 лицо множественного числа
# Pl2 ! 2 лицо множественного числа
# Pl3 ! 3 лицо множественного числа


  Verb - лудаш: # Verb1 Verb-am 'read'
     лудаш+V+Inf: лудаш
# Настояще-будущее время:
     лудаш+V+Ind+Prs+Sg1: лудам
     лудаш+V+Ind+Prs+Sg2: лудат
     лудаш+V+Ind+Prs+Sg3: лудeш
     лудаш+V+Ind+Prs+Pl1: лудына
     лудаш+V+Ind+Prs+Pl2: лудыда
     лудаш+V+Ind+Prs+Pl3: лудыт
# Отрицательная форма настояще-будушего времени:
     лудаш+V+Ind+Prs+ConNeg: луд
# Первое прошедшее время:
     лудаш+V+Ind+Prt1+Sg1: лудым
     лудаш+V+Ind+Prt1+Sg2: лудыч
     лудаш+V+Ind+Prt1+Sg3: лудо
     лудаш+V+Ind+Prt1+Pl1: лудна
     лудаш+V+Ind+Prt1+Pl2: лудда
     лудаш+V+Ind+Prt1+Pl3: лудыч
# Отрицательная форма первого прошедшего времени:
     лудаш+V+Ind+Prt1+ConNeg: луд
# Второе прошедшее время:
     лудаш+V+Ind+Prt2+Sg1: лудынам
     лудаш+V+Ind+Prt2+Sg2: лудынат
     лудаш+V+Ind+Prt2+Sg3: лудын
     лудаш+V+Ind+Prt2+Pl1: лудынна
     лудаш+V+Ind+Prt2+Pl2: лудында
     лудаш+V+Ind+Prt2+Pl3: лудыныт
# Отрицательная форма второго прошедшего времени:
     лудаш+V+Ind+Prt2+ConNeg: лудын
# Повелительное наклонение:
     лудаш+V+Imprt+Sg2: луд
     лудаш+V+Imprt+Sg3: лудшо
     лудаш+V+Imprt+Pl2: лудса
     лудаш+V+Imprt+Pl3: лудышт
# Отрицательная форма повелительного наклонения:
     лудаш+V+Imprt+ConNeg: луд
# Желательное наклонение:
     лудаш+V+Des+Prs+Sg1: луднем
     лудаш+V+Des+Prs+Sg2: луднет
     лудаш+V+Des+Prs+Sg3: луднеже
     лудаш+V+Des+Prs+Pl1: луднена
     лудаш+V+Des+Prs+Pl2: луднеда
     лудаш+V+Des+Prs+Pl3: луднешт
# Отрицательная форма желательного наклонения:
     лудаш+V+Des+ConNeg: луд
# Действительное причастие:
     лудаш+V+Act+Prc: лудшо
# Страдательное причастие:
     лудаш+V+Pass+Prc: лудмо
# Причастие будущего времени:
     лудаш+V+FutPrc: лудшаш
# Отрицательное причастие:
     лудаш+V+NegPrc: луддымо
# Деепричастие образа действия:
     лудаш+V+Ger+Gen: лудын
# Отрицательная форма деепричастия образа действия:
     лудаш+V+Ger+Abe: лудде
# Деепричастие времени (показывают время, предшествующее времени глагола):
     лудаш+V+Ger+Prf: лудмеке
# Деепричастие времени (показывает время, последующее за поясняемым действием):
     лудаш+V+Ger+Imprf: лудмешке
# Деепричастие времени (добавочное действие, происходящее одновременно с поясняемым действием):
     лудаш+V+Ger: лудшыла

# Эмоционально-экспрессивная частица: -я, -ян «-ка» (для повелительного наклонения 2 лица):
     лудаш+V+Imprt+Sg2+Foc/ян: луд-ян
     лудаш+V+Imprt+Pl2+Foc/ян: лудса-ян
# Эмоционально-экспрессивная частица: -с, -ыс «же» (для всех, кроме: Отрицательной формы второго прошедшего времени, Повелительного наклонения, Отрицательной формы повелительного наклонения)
     лудаш+V+Ind+Prs+Sg1+Foc/Ыс: лудамыс
